臺灣桃園地方法院民事裁定
107年度勞簡上字第26號
上   訴   人  錢韋丞  
被  上 訴 人  宏觀工業股份有限公司

兼法定代理人  楊德和  
共        同
訴 訟 代理人  馬在勤律師
複  代 理 人  陳佳雯律師
上列當事人間確認僱傭關係存在事件，上訴人聲請返還裁判費，
本院裁定如下：
    主  文
上訴人溢繳之裁判費新臺幣參萬陸仟陸佰肆拾元應予返還。
    理  由
一、按訴訟費用如有溢收情事者，法院應依聲請並得依職權以裁
    定返還之，民事訴訟法第77條之26第1項定有明文。民國109
    年1月1日施行之勞動事件法第12條第1項規定：因確認僱傭
    關係或給付工資涉訟，勞工起訴或上訴，暫免徵收裁判費3
    分之2」。勞動事件法施行細則第2條第1項第3款並規定：本
    法施行前已繫屬於法院之勞動事件尚未終結者，除第三條情
    形外，於本法施行後，依下列方式辦理：……三、裁判費之徵
    收，依起訴、聲請、上訴或抗告時之法律定之。
二、經查：
（一）上訴人原審起訴聲明：（一）被上訴人宏觀工業股份有限
      公司（下稱宏觀公司）應給付上訴人新臺幣（下同）77,8
      74元並自起訴狀繕本送達翌日起至清償日止按週年利率百
      分之5計算之利息。（二）被上訴人應連帶給付上訴人150
      ,000元並自起訴狀繕本送達翌日起至清償日止按週年利率
      百分之5計算之利息。（三）確認上訴人與被上訴人間僱
      傭關係存在，被上訴人應自106年11月16日起至上訴人復
      職之日止，按月於月底給付上訴人48,057元，暨自應給付
      日之翌日即次月1日起至清償日止，按週年利率百分之5計
      算之利息。（四）被上訴人應提繳25,778元至上訴人之勞
      工保險局勞工退休金專戶。上開聲明（一）、（三）、（
      四）項部分，均係本於僱傭關係請求，其訴訟標的價額應
      以其中價額最高者定之，上訴人為70年12月15日生，於10
      7年2月9日原審起訴時為36歲，至其法定退休年齡65歲，
      尚有近29年，可工作期間超過10年，依民事訴訟法第77條
      之10規定，應以10年計算，核定其訴訟標的價額為5,766,
      840元（計算式：48,057元×12月×10年＝5,766,840元），
      應徵裁判費58,123元，適用起訴時之勞資爭議處理法第57
      規定，暫免徵收裁判費2分之1即29,062元。上開聲明（二
      ）項部分請求損害賠償150,000元，合計原審訴訟標的價
      額為5,916,840元（計算式：5,766,840元＋150,000元＝5,9
      16,840元），應徵裁判費59,608元，扣除暫免徵收29,062
      元，上訴人應繳納30,546元，於原審已繳納29,804元，尚
      不足742元。
（二）上訴人上訴聲明：（一）原判決廢棄。（二）被上訴人宏
      觀公司應給付上訴人77,874元及自起訴狀繕本送達翌日起
      至清償日止按週年利率百分之5計算之利息。（三）被上
      訴人應連帶給付上訴人150,000元並自起訴狀繕本送達翌
      日起至清償日止按週年利率百分之5計算之利息。（四）
      確認上訴人與被上訴人宏觀公司間僱傭關係存在。被上訴
      人應自106年11月16日起至上訴人復職之日止，按月於月
      底給付上訴人48,057元，暨自應給付日之翌日即次月1日
      起至清償日止，按週年利率百分之5計算之利息。僱傭關
      係存在期間內，被上訴人仍須按各節獎金規定發放給上訴
      人，不得有差別待遇。（五）被上訴人宏觀公司應提繳2,
      202元至上訴人之勞工保險局勞工退休金專戶，並自107年
      1月1日起至上訴人復職之日止，按月提繳2,892元至上訴
      人勞工退休金專戶。上訴人之上訴係勞動事件法施行前之
      107年11月7日繫屬本院，就上訴聲明（二）、（四）、（
      五）項部分，為本於僱傭關係請求，核定其訴訟標的價額
      為5,766,840元，已如前述，應徵第二審裁判費87,184元
      ，仍適用上訴時之勞資爭議處理法第57規定，暫免徵收裁
      判費2分之1即43,592元。上訴聲明（三）項部分請求損害
      賠償150,000元，合計第二審訴訟標的價額為5,916,840元
      ，應徵第二審裁判費89,412元，扣除暫免徵收43,592元，
      上訴人應繳納第二審裁判費45,820元，已於上訴時繳納89
      ,412元，溢繳43,592元。
（三）上訴人上訴後，追加請求被上訴人楊德和、宏觀公司應公
      開對上訴人表示道歉，且公布道歉信函期間至少3個月，
      公布場合以廠內員工及造訪客戶皆易目視之處為主。此部
      分係非因財產權而起訴，依民事訴訟法第77條之14第1 項
      、第77條之16規定，應徵收裁判費4,500元。上訴人另就
      上訴聲明（四）、（五）項於111年1月3日變更及擴張其
      請求為：（四）確認上訴人與被上訴人宏觀公司間僱傭關
      係存在，被上訴人應自106年11月16日起至上訴人復職之
      日止，按月於月底即次月1日起給付50,667元，暨自起訴
      狀繕本送達翌日起至清償日止按週年利率百分之5計算之
      利息。（五）被上訴人宏觀公司應提繳4,468元至上訴人
      之勞工保險局勞工退休金專戶，並自107年1月1日起至上
      訴人復職之日止，按月提繳3,180元至上訴人勞工退休金
      專戶。其擴張請求係於勞動事件法109年1月1日施行之後
      ，依首揭規定，應適用擴張上訴聲明時之勞動事件法第12
      條規定，暫免徵收裁判費3分之2，此部分請求由每月給付
      48,057元擴張為每月給付50,667元，每月追加請求2,610
      元，其訴訟標的價額增加313,200元（計算式：2,610元×1
      2月×10年＝313,200元），應補徵第二審裁判費5,130元，
      暫免徵收3分之2即3,420元，應繳納1,710元。合計上訴人
      應繳納6,210元（計算式：4,500元＋1,710元＝6,210元），
      未據上訴人繳納。
（四）綜上，上訴人於原審繳納之第一審裁判費不足742元、上
      訴時繳納之第二審裁判費溢繳43,592元，上訴後追加及擴
      張請求部分應繳納6,210元而未繳納，以上訴人溢繳部分
      抵付繳納不足之第一審裁判費及未繳納之追加及擴張請求
      部分裁判費後，仍溢繳36,640元（計算式：43,592元－742
      元－6,210元＝36,640元）。
三、綜上所述，本件上訴人繳納之裁判費有前述溢收情事，應依
    前揭規定返還之，爰裁定如主文。
中　　華　　民　　國　　111 　年　　8 　　月　　3 　　日
                  勞動法庭  審判長法　官　袁雪華
                                  法　官　呂如琦
                                  法　官　謝宜伶
正本係照原本作成。
如不服本裁定應於送達後10日內向本院提出抗告狀，並應繳納抗
告費新臺幣1000元。
中　　華　　民　　國　　111 　年　　8 　　月　　3 　　日
                                  書記官  李仲旻